【裁判字號】    97,易,1572
【裁判日期】    970923
【裁判案由】    竊盜
【裁判全文】
臺灣士林地方法院刑事判決              97年度易字第1572號
公  訴  人  臺灣士林地方法院檢察署檢察官
被      告  甲○○
                    （現另案於臺北看守所附設勒戒所執行觀
                    察勒戒中）.
上列被告因竊盜案件，經檢察官提起公訴（97年度偵字第9621號）
，本院判決如下：
    主  文
甲○○踰越鐵窗竊盜，累犯，處有期徒刑壹年貳月；又於夜間侵
入有人居住之建築物竊盜，累犯，處有期徒刑壹年貳月。應執行
有期徒刑貳年貳月。
    事  實
一、甲○○前於民國92年間因竊盜案件經臺灣臺北地方法院以92
    年度簡字第3154號判決有期徒刑6 月確定，於92年11月17日
    易科罰金執行完畢；又於96年間因過失傷害案件，經臺灣臺
    北地方法院以96年度北交簡字第720 號判決有期徒刑3 月，
    減為有期徒刑1 月又15日確定，於96年11月13日易科罰金執
    行完畢；同年間另因竊盜案件，經臺灣板橋地方法院以96年
    度易字第2685號判決有期徒刑10月，減為有期徒刑5 月確定
    ，於97年2 月20日易科罰金執行完畢；另於96年12月13日、
    97年2 月25日再分別犯竊盜犯行，經臺灣士林地方法院檢察
    署檢察官起訴，由本院以97年度易字第1147號案件審理中。
    詎甲○○仍不知悔改，另基於為自己不法所有之犯意，於97
    年3 月11日夜間11時許，由防火巷攀爬逃生梯再由後陽台鐵
    窗進入位於臺北市大同區○○○路251 號4 樓之禮安服裝事
    業股份有限公司內（下稱禮安公司），竊取電腦螢幕5 台、
    古壺11個、皮帶3 條、摩托羅拉牌手機1 支及數位相機1 台
    ；復另起意為自己不法所有，於97年4 月16日日出前之5 時
    許，駕駛不知情之女友胡淑琄所有車號5B-7197 號自用小客
    車進入位於臺北市中山區○○○路259 巷17號大樓之地下一
    樓管理員陳景立所居住之帝國停車場辦公室內，竊取筆記型
    電腦1 台與鑰匙1 串。嗣經警經由禮安公司遭竊現場所採得
    之指紋鑑驗結果及帝國停車場現場監視器所拍得之前開車輛
    畫面，而於97年6 月16日持臺灣臺北地方法院法官所核發之
    搜索票前往甲○○與其女友胡淑琄所居住之臺北市信義區○
    ○○路○ 段357 號4 樓住處查獲上開被竊之數位相機1 台、
    皮帶2 條及筆記型電腦1 台及鑰匙1 串（均經禮安公司人員
    江雅茹、帝國停車場管理員陳景立領回）。
二、案經臺北市政府警察局大同分局報告臺灣士林地方法院檢察
    署檢察官偵查起訴。
    理  由
一、訊據被告甲○○對於在上開時間、地點先後由禮安公司後方
    鐵窗攀爬進入禮安公司及進入上開大樓之地下一樓帝國停車
    場陳景立所居住之辦公室而竊取財物等情，均坦承不諱（見
    本院審判筆錄第2 、5 頁），核與證人即禮安公司人員江雅
    茹、證人即帝國停車場管理員陳景立於警詢中所述相符，被
    告對於江雅茹、陳景立之指訴並無意見，且本院審酌其陳述
    作成之情況，認為適當，依刑事訴訟法第159 條之5 第1 項
    規定，得作為證據，並有江雅茹、陳景立所出具之贓物認領
    保管單、被告行竊時所戴之帽子與查獲贓物之照片16張、監
    視器翻拍照片19張等在卷可稽（見偵查卷第21至25、27至30
    、32、37至53、55、56頁），且上開遭竊之禮安公司現場經
    警勘查採得可疑指紋送鑑定，其可資比對指紋2 枚經排除所
    附被害人指紋後，輸入指紋電腦比對確認結果，與該局檔存
    被告指紋卡之左環指、右拇指指紋相符，亦有臺北市政府警
    察局大同分局刑案現場勘查報告暨所附現場照片及監視器翻
    拍照片、內政部警政署刑事警察局97年4 月14日刑紋字第09
    70051521號鑑驗書等附卷可憑（見偵查卷第68至79頁），均
    可佐被告前開出於任意性之自白與事實相符，得採為認定事
    實之證據。且按大樓之停車場，雖僅供各住戶出入通行及停
    車之用，然就大樓之整體而言為該大樓之一部分，而與該大
    樓有密切不可分之關係，則於夜間侵入該大樓之停車場竊盜
    ，即有同時妨害居住安全之情形。本件事證明確，被告犯行
    已堪認定，應依法論科。
二、核被告所為係犯刑法第321 條第1 項第2 款踰越鐵窗竊盜、
    同條項第1 款於夜間侵入有人居住之建築物竊盜罪。其所犯
    上開二罪，犯意各別，罪名不同，應分論併罰之。又被告前
    有如事實欄所載犯罪科刑，甫於97年2 月20日易科罰金執行
    完畢，有臺灣高等法院被告前案紀錄表在卷可佐，5 年以內
    故意再犯本件有期徒刑以上之罪，均為累犯，均應依刑法第
    47條第1 項規定加重其刑。爰審酌被告前有多項犯罪科刑紀
    錄，如前所述，素行不端，且侵入有人居住建築物行竊，對
    於居住安全危害極大，所竊得之財物眾多，被害人僅領回其
    中一部分，然被告於犯罪後已坦承犯行，與其犯罪之動機、
    手段、目的等一切情狀，分別量處如主文所示之刑，並定應
    執行刑。
據上論斷，應依刑事訴訟法第284 條之1 、第299 條第1 項前段
，刑法第321 條第1 項第1 款、第2 款、第51條第5 款、第47條
第1項，判決如主文。
本案經檢察官蔡啟文到庭執行職務
中    華    民    國    97    年    9     月    23    日
                  刑事第七庭  法  官  黎惠萍
以上正本證明與原本無異。
如不服本判決，應於收受送達後10日內向本院提出上訴書狀，其
未敘述上訴理由者，應於上訴期間屆滿後20日內向本院補提理由
書狀（均須按他造當事人之人數附繕本）。
                              書記官  夏珍珍
中    華    民    國    97    年    9     月    23    日
附錄本案論罪科刑法條全文
中華民國刑法第321條
（加重竊盜罪）
犯竊盜罪而有左列情形之一者，處6 月以上、5 年以下有期徒刑
：
一、於夜間侵入住宅或有人居住之建築物、船艦或隱匿其內而犯
    之者。
二、毀越門扇、牆垣或其他安全設備而犯之者。
三、攜帶兇器而犯之者。
四、結夥三人以上而犯之者。
五、乘火災、水災或其他災害之際而犯之者。
六、在車站或埠頭而犯之者。
前項之未遂犯罰之。


司法院資訊處製作；財團法人民間司法改革基金會備份。
